【裁判字號】    98,上易,2587
【裁判日期】    981029
【裁判案由】    竊盜
【裁判全文】
臺灣高等法院刑事判決                98年度上易字第2587號
上  訴  人
即  被  告  乙○○
                    樓
上列上訴人因竊盜案件，不服臺灣桃園地方法院98年度易字第
324號，中華民國98年6月19日第一審判決（起訴案號：臺灣桃園
地方法院檢察署97年度偵字第4243號），提起上訴，本院判決如
下：
    主  文
上訴駁回。
    理  由
一、不服第一審判決而上訴於第二審法院者，應提出上訴書狀，
    上訴書狀應敘述具體理由，刑事訴訟法第361條第1項、第2
    項定有明文。所謂「應敘述具體理由」，係指應具體敘述原
    判決有何認事、用法或量刑等足以影響判決本旨之違法或不
    當情形，而非空泛之指摘而言。本件原判決認定：被告乙○
    ○因丙○○之告知，而與丙○○、張儀麒、農裕鵬、甲○○
    共同意圖為自己不法之所有，基於竊盜之犯意，於96年5月
    21日晚間10時許，由被告駕駛車號EZ-0027號自小貨車搭載
    丙○○、張儀麒、農裕鵬、李俊傑等人，前往犯罪地點並由
    其待於車上，其餘四人下車以接力搬運之方式，徒手竊取臺
    電公司所有之管線支架得手，嗣為警接獲通報前往現場，發
    現農裕鵬、張儀麒藏匿在涵洞橋下當場查獲，其餘三人則留
    下上開小貨車趁隙逃逸等情。因而論被告以犯結夥竊盜罪，
    處有期徒刑玖月。係依憑被告丙○○、乙○○、農裕鵬及甲
    ○○均自承不諱，復有證人即共同被告丙○○於審理中證述
    綦詳，又有證人即高速公路局北區工程管理處工程員戊○○
    、臺灣電力公司人員丁○○於警詢時證述在卷可稽，另有贓
    物認領保管單、現場照片、不銹角鋼照片、EZ-0027號自小
    貨車照片等附卷足憑等證據資料，而為論斷，已敘明其所憑
    之證據及認定之理由。經核認事用法及量刑均無不合。
二、被告上訴意旨略稱：係從事資源回收業務員工作，並無參與
    犯行云云。然並未具體指明本件原判決有何認事、用法或量
    刑等足以影響判決本旨之違法或不當情形，自不合於首揭提
    起第二審上訴，上訴書狀應敘述具體理由之規定。其上訴顯
    屬違背法律上之程式，爰不經言詞辯論，駁回其上訴。
據上論斷，應依刑事訴訟法第367條前段、第372條，判決如主文
。
中    華    民    國    98    年    10    月    29    日
              刑事第十二庭審判長法  官  蔡永昌
                                法  官  陳榮和
                                法  官  蔡國在
以上正本證明與原本無異。
不得上訴。
                                書記官  顧哲瑜
中    華    民    國    98    年    10    月    29    日
附錄：本案論罪科刑法條全文
中華民國刑法第321條
犯竊盜罪而有左列情形之一者，處六月以上、五年以下有期徒刑
：
一  於夜間侵入住宅或有人居住之建築物、船艦或隱匿其內而犯
    之者。
二  毀越門扇、牆垣或其他安全設備而犯之者。
三  攜帶兇器而犯之者。
四  結夥三人以上而犯之者。
五  乘火災、水災或其他災害之際而犯之者。
六  在車站或埠頭而犯之者。
前項之未遂犯罰之。


司法院資訊處製作；財團法人民間司法改革基金會備份。
